【裁判字號】    97,審交易,74
【裁判日期】    970729
【裁判案由】    過失傷害等
【裁判全文】
臺灣高雄地方法院刑事判決            97年度審交易字第74號
公  訴  人  臺灣高雄地方法院檢察署檢察官
被      告  乙○○
            甲○○
上列被告因過失傷害等案件，經檢察官提起公訴（97年度偵字第
4469號），嗣因被告就被訴事實為有罪之陳述，經本院裁定依簡
式審判程序審理，判決如下：
    主  文
乙○○犯不能安全駕駛動力交通工具罪，處拘役伍拾日，如易科
罰金，以新臺幣壹仟元折算壹日。
甲○○犯業務過失傷害罪，處有期徒刑伍月，如易科罰金，以新
臺幣壹仟元折算壹日。
    事  實
一、乙○○於民國96年11月15日凌晨1 時許，在高雄市○○○路
    享溫馨KTV 飲用啤酒3 瓶後，已達不能安全駕駛之狀態，仍
    於同日凌晨1 時50分許騎乘車牌號碼925-BKB 號重機車，沿
    高雄市○○路轉高雄縣鳳山市○○路、南華路由南向北行駛
    ，嗣於同日2 時20分許行至南華路190 號前，因酒後影響其
    注意能力與反應力，適甲○○（為勤力書報社之送報生，平
    日係以駕駛自小客貨車作為送報之交通工具使用，為以駕駛
    自小貨車為其附隨業務之人）駕駛車牌號碼1498-SW 號自小
    貨車，自該處路邊同向起駛，原應注意在劃有分向限制線之
    路段，不得迴車，且迴車前應暫停並顯示左轉燈光或手勢，
    看清無來往車輛始得迴轉，而依當時情況並無不能注意之情
    事，竟疏未注意，逕行穿越分向限制線迴車，致乙○○煞車
    不及，撞擊甲○○駕駛之車牌號碼1498-SW 自小貨車，因而
    受有右側手肘尺骨粉碎性骨折、左側股骨開放性骨折之傷害
    。嗣經甲○○報案，並留在現場，於警方人員前往現場處理
    ，尚不知肇事者係何人時，向警員表示其為肇事者。警方復
    委託國軍高雄總醫院對乙○○進行血液中酒精濃度檢驗，發
    覺酒精濃度達每公升18 5.7mg/dl ，換算呼氣酒精濃度值達
    每公升0.928 毫克（MG/L），因而查悉上情。
二、案經乙○○告訴及高雄縣政府警察局鳳山分局報告臺灣高雄
    地方法院檢察署檢察官偵查起訴。
    理  由
一、本件被告乙○○、甲○○所犯係死刑、無期徒刑、最輕本刑
    為3 年以上有期徒刑以外之罪，其於準備程序中就被訴事實
    為有罪之陳述，經本院告知簡式審判程序之旨，並聽取公訴
    人及被告等之意見後，改依簡式審判程序審理。
二、上開犯罪事實業據被告2 人於本院審理時坦承不諱，復有高
    雄榮民總醫院診斷證明書、高雄縣政府警察局交通警察隊車
    禍處理小組委託醫院實施血液中酒精濃度檢驗報告、刑法第
    一百八十五條之三案件測試觀察紀錄表報告書、高雄縣政府
    警察局舉發違反道路交通管理事件通知單、道路交通事故現
    場圖、道路交通事故調查報告表(一)、(二)各1 份及現場蒐證照
    片12張在卷可佐，足認被告2 人之前開自白與事實相符，本
    案事證明確，被告等犯行明確，應予依法論科。
三、按汽車在劃有分向限制線之路段不得迴車，且迴車前應暫停
    並顯示左轉燈光或手勢，看清無來往車輛始得迴轉，道路交
    通安全規則第106 條第2 、5 款分別定有明文。被告甲○○
    領有合格之駕駛執照，且依其智識能力，並無不知之情形，
    此為其應注意之事項。又查當時天候晴、夜間有照明、路面
    乾燥、無缺陷、道路無障礙物、視距良好，此有道路交通事
    故調查報告表(一)附卷可稽，依上開各情狀並無不能注意之情
    事，被告甲○○竟疏未注意，逕行穿越分向限制線迴車，致
    被害人乙○○煞車不及，撞擊被告甲○○駕駛之車牌號碼14
    98-SW 自小貨車，因而受有右側手肘尺骨粉碎性骨折、左側
    股骨開放性骨折之傷害，被告甲○○顯有過失；本件經送臺
    灣省高屏澎區車輛行車事故鑑定委員會鑑定結果，亦認被告
    甲○○有過失，此有上開鑑定委員會鑑定意見書在卷可憑。
    又被害人乙○○係因前開車禍致受有上揭傷害，亦有驗傷診
    斷證明書附卷可參，是被告甲○○之過失行為與被害人傷害
    間有因果關係，堪以認定。
四、查被告乙○○行為後，刑法第185 條之3 不能安全駕駛動力
    交通工具罪之規定，業於97年1 月4 日修正公布施行，將本
    罪罰金刑之刑度，由3 萬元以下，提高為15萬元以下，比較
    新舊法之結果，新法罰金刑之刑度顯較不利於被告乙○○，
    依刑法第2 條第1 項之規定，自應適用被告乙○○行為時即
    修正前之規定。次查刑法上所謂業務，係指個人基於其社會
    地位繼續反覆所執行之事務，其主要部分之業務固不待論，
    即為完成主要業務所附隨之準備工作與輔助事務，亦應包括
    在內（最高法院71年度台上字第1550號判例參照）。查本案
    被告甲○○於本院調查時自承：伊係勤力書報社之送報生，
    ，案發時正在送報等語，則被告甲○○駕駛前開車輛送報，
    要屬其附隨業務。
五、是核被告乙○○所為，係犯修正前刑法第185 條之3 之服用
    酒類不能安全駕駛動力交通工具而駕駛罪，被告甲○○係犯
    刑法第284 條第2 項之業務過失傷害罪（檢察官原起訴犯同
    條第1 項之過失傷害罪名，業經公訴檢察官當庭變更起訴法
    條）。被告甲○○於肇事後均留在現場，並於警方人員前往
    現場處理，尚不知肇事者係何人時，向警員表示其為肇事者
    ，此有警詢供述筆錄附卷可稽，被告甲○○對於未發覺之罪
    自首接受裁判，應依刑法第62條規定，減輕其刑。爰審酌被
    告乙○○酒後駕車，且其就本件車禍之發生亦有過失為肇事
    次因，被告甲○○駕車時未注意迴轉規定為肇事主因，致生
    本件車禍，並使乙○○受有上開傷害，所為均屬非是，惟念
    渠等犯後均已坦承犯行，態度尚佳，及雙方因賠償金額未能
    達成共識，致尚未和解等一切情狀，分別量處如主文所示之
    刑，並諭知易科罰金之折算標準，以啟自新。
據上論斷，應依刑事訴訟法第299 條第1 項前段、第273 條之1
第1 項，刑法第2 條第1 項、第284 條第2 項、第62條前段、第
41 條 第1 項前段，修正前刑法第185 條之3 ，刑法施行法第1
條之1 ，判決如主文。
本案經檢察官鄭益雄到庭執行職務。
中    華    民    國    97    年    7     月    29    日
                  交通法庭  法  官  李淑惠
以上正本證明與原本無異。
如不服本判決應於收受本判決後10日內向本院提出上訴書狀，並
應敘述具體理由，如未敘述上訴理由者，應於上訴期間屆滿後20
日內補提理由書狀於本院（均須按他造當事人之人數附繕本）「
切勿逕送上級法院」。
中    華    民    國    97    年    7     月    29    日
                            書記官  王淑娟
附錄本案論罪科刑所適用之法條：
中華民國刑法第185條之3
服用毒品、麻醉藥品、酒類或其他相類之物，不能安全駕駛動力
交通工具而駕駛者，處一年以下有期徒刑、拘役或三萬元以下罰
金。
中華民國刑法第284條
因過失傷害人者，處6 月以下有期徒刑、拘役或5 百元以下罰金
，致重傷者，處1 年以下有期徒刑、拘役或5 百元以下罰金。
從事業務之人，因業務上之過失傷害人者，處1 年以下有期徒刑
、拘役或1 千元以下罰金，致重傷者，處3 年以下有期徒刑、拘
役或2 千元以下罰金。


司法院資訊處製作；財團法人民間司法改革基金會備份。
